【裁判字號】    93,訴,1644
【裁判日期】    950630
【裁判案由】    妨害風化等
【裁判全文】
臺灣臺北地方法院刑事判決              93年度訴字第1644號
公  訴  人  臺灣臺北地方法院檢察署檢察官
被      告  羅新富
            朱泰銘
            白朝中
上列被告因妨害風化等案件，經檢察官提起公訴（九十三年度偵
字第二一二八號），嗣於本院準備程序進行中，被告就被訴事實
為有罪之陳述，經本院合議庭裁定由受命法官獨任進行簡式審判
程序，本院判決如下：
    主  文
羅新富、朱泰銘、白朝中共同連續意圖使女子與他人為性交之行
為，而媒介以營利，羅新富處有期徒刑伍月，朱泰銘、白朝中各
處有期徒刑肆月，如易科罰金，均以佰元折算壹日。
    事  實
一、羅新富、朱泰銘、白朝中與真實姓名、年籍均不詳，綽號「
    阿倫」之成年女子及真實姓名、年籍均不詳，綽號「阿中」
    之成年男子共同基於使公務員登載不實及意圖使女子與他人
    為性交而媒介以營利之概括犯意聯絡，於民國九十二年間某
    日時，由綽號「阿倫」之成年女子（起訴書誤載為羅新富等
    人）以每月給付朱泰銘、白朝中相當報酬為代價，委由朱泰
    銘、白朝中前往越南社會主義共和國與當地女子假結婚後，
    媒介該等女子以探親名義來臺賣淫。嗣於九十二年十一月十
    八日，實際上並無結婚真意之朱泰銘、白朝中在綽號「阿倫
    」之成年女子之安排下先前往越南社會主義共和國，並於九
    十二年十一月十八日、二十一日，在越南社會主義共和國，
    在綽號「阿倫」之成年女子之安排下，朱泰銘、白朝中分別
    以假結婚方式，先後與越南社會主義共和國籍成年女子武氏
    映玉、陳氏清翠辦理假結婚，使武氏映玉、陳氏清翠形式上
    取得朱泰銘、白朝中配偶之身分後返回臺灣。復於同年十二
    月十二日，朱泰銘、白朝中再分別持與武氏映玉、陳氏清翠
    結婚之中、越文結婚證書，各自以武氏映玉、陳氏清翠配偶
    之身分，分別向臺北市中山區戶政事務所、臺北縣三重市第
    二戶政事務所申請結婚登記，使不知情之臺北市中山區戶政
    事務所、臺北縣三重市第二戶政事務所承辦公務員，因而於
    職務上所掌之戶籍登記公文書上分別為朱泰銘與武氏映玉結
    婚之登記、白朝中與陳氏清翠結婚之登記，分別致生損害於
    戶政機關對戶政管理之正確性。又於同年十二月十七日，武
    氏映玉、陳氏清翠二人分別以朱泰銘、白朝中配偶之身分入
    境臺灣，居住於臺中市某處，從事性交易工作後，朱泰銘、
    白朝中竟為貪圖每人每月各新臺幣（下同）一萬五千元之報
    酬，與羅新富及綽號「阿倫」之成年女子、綽號「阿中」之
    成年男子承前共同基於意圖使女子與他人為性交行為而媒介
    以營利之概括犯意聯絡，分別同意與武氏映玉、陳氏清翠二
    人繼續維持假婚姻關係，並在綽號「阿中」之成年男子安排
    下，由羅新富負責接送武氏映玉、陳氏清翠往返位於臺中市
    某處之應召站與朱泰銘、白朝中住所間，媒介武氏映玉、陳
    氏清翠在臺中縣、市各旅社，與不特定之人以每次三千元之
    代價從事性交易，而以此種方式牟利。嗣於九十三年一月十
    五日下午七時許，羅新富駕駛車牌號碼Ｗ四—八二三三號自
    用小客車，搭載不知情之涂錦凰、張永寬二人，前往臺北市
    ○○區○○街一九巷一四號朱泰銘住處，接送武氏映玉、陳
    氏清翠返回臺中市，迨行駛至上址巷口時，因武氏映玉、陳
    氏清翠二人已先行報案，為警當場查獲，始得知上情。
二、案經臺北市政府警察局中山分局移送臺灣臺北地方法院檢察
    署檢察官偵查起訴。
    理  由
一、前揭犯罪事實，業據被告羅新富、朱泰銘及白朝中於本院審
    理中坦承不諱，復經證人武氏映玉、陳氏清翠於警訊中證述
    情節相符，並有臺北縣三重市第二戶政事務所九十三年十月
    十二日北縣重二戶字第○九三○○○七○四六號函及其檢附
    戶籍謄本、結婚登記申請書、中、越文結婚證書等件、臺北
    市中山區戶政事務所九十三年十月十三日北市中戶二字第○
    九三三一五五二六○○號函及其檢附戶籍謄本、結婚登記申
    請書、中、越文結婚證書等件附卷可稽，足徵被告三人任意
    性自白均與事實相符，應均堪採信，本件事證明確，被告犯
    行均堪以認定，應均依法論科。
二、核被告羅新富、朱泰銘、白朝中所為，均係犯刑法第二百十
    四條之使公務員登載不實罪及同法第二百三十一條第一項之
    意圖使女子與他人為性交之行為而媒介以營利罪。被告三人
    與綽號「阿倫」之成年女子、綽號「阿中」之成年男子間，
    就上開犯行，有犯意聯絡及行為分擔，皆為共同正犯。被告
    先後二次使公務員登載不實及多次意圖使女子與他人為性交
    之行為而媒介以營利犯行，時間均緊接，方法均相同，均觸
    犯構成要件相同之罪名，顯均係基於概括犯意為之，應均依
    連續犯之規定論以一罪，並各依法加重其刑。又被告所犯使
    公務員登載不實、意圖使女子與他人為性交之行為而媒介以
    營利二罪間，有手段與目的之牽連關係，依刑法第五十五條
    後段規定，應從一重之意圖使女子與他人為性交之行為而媒
    介以營利罪論處。爰分別審酌被告三人以假結婚之方式引進
    越南籍成年女子至臺灣從事賣淫工作，嚴重影響戶政機關對
    戶政管理之正確性，並敗壞社會善良風氣甚鉅，惟念其等犯
    後均坦承犯行、犯後態度良好，及其等分別之素行、智識程
    度、犯罪動機、犯罪手段、所生危害、彼此間犯罪分工等一
    切情狀，分別量處如主文所示之刑，並諭知易科罰金之折算
    標準，以示懲儆。
據上論斷，應依刑事訴訟法第二百七十三條之一第一項、第二百
九十九條第一項前段，刑法第二十八條、第五十六條、第二百十
四條、第二百三十一條第一項、第五十五條、第四十一條第一項
前段，罰金罰鍰提高標準條例第二條，判決如主文。
本案經檢察官陳以敦到庭執行職務
中    華    民    國  九十五  年    六    月   三十   日
                臺灣臺北地方法院刑事第二庭
                    法      官  雷淑雯
上正本證明與原本無異
如不服本判決，應於判決送達後十日內向本院提出上訴狀（應抄
附繕本）。
                    書  記  官  陳弘文
中    華    民    國  九十五  年    六    月   三十   日
附錄本案論罪科刑法條全文
刑法第二百十六條
行使第二百十條至第二百十五條之文書者，依偽造、變造文書或
登載不實事項或使登載不實事項之規定處斷。

刑法第二百十四條
明知為不實之事項，而使公務員登載於職務上所掌之公文書，足
以生損害於公眾或他人者，處三年以下有期徒刑、拘役或五百元
以下罰金。

刑法第二百三十一條
意圖使男女與他人為性交或猥褻之行為，而引誘、容留或媒介以
營利者，處五年以下有期徒刑，得併科十萬元以下罰金。
以詐術犯之者，亦同。
以犯前項之罪為常業者，處一年以上七年以下有期徒刑，得併科
三十萬元以下罰金。
公務員包庇他人犯前二項之罪者，依各該項之規定加重其刑至二
分之一。

司法院資訊處製作；財團法人民間司法改革基金會備份。
